宣示判決筆錄
原      告  合作金庫商業銀行股份有限公司

法定代理人  雷仲達  
訴訟代理人  陳鶴仁  
被      告  黃名愃  

上列當事人間111年度中小字第2214號請求返還借款事件，於中
華民國111年7月15日上午9時25分整在臺灣臺中地方法院臺中簡
易庭宣示判決，出席職員如下：
    法      官  林筱涵
    書  記  官  張峻偉
朗讀案由。
法官朗讀主文宣示判決如下：
    主      文
被告應給付原告新臺幣壹拾萬元，及自民國一一一年四月五日起
至清償日止，按週年利率百分之一點八四五計算之利息，暨自民
國一一一年二月六日起至清償日止，其逾期在六個月以內者，按
上開利率百分之十，逾期超過六個月部分，按上開利率百分之二
十計算之違約金，每次違約狀態最高連續收取期數為九期。
訴訟費用新臺幣壹仟元由被告負擔。
本判決得假執行。
    事實及理由之要領
一、原告主張：被告於民國110年7月5日向原告申貸「受嚴重特
    殊傳染性肺炎影響勞工紓困貸款」新臺幣（下同）10萬元，
    約定借款期間自110年7月5日起至113年7月5日止，借款利率
    按中華郵政股份有限公司二年期存款額度未達五百萬元定期
    儲金機動利率加週年利率百分之1機動計息（目前為百分之1
    .845）；前6個月本金寬緩，自第7個月起至清償日止依年金
    法按月平均攤還本息；並約定第1年利息由主管機關補貼，
    惟補貼期間若積欠貸款本金達3個月，或有其他經主管機關
    停止補貼之情事時，自主管機關停止補貼之日起按上開利率
    計息。詎被告自111年2月5日起未依約攤還本金，債務已視
    為全部到期，現尚積欠本金10萬元及如主文第1項所示之利
    息、違約金。為此，爰依消費借貸之法律關係，提起本件訴
    訟，並聲明如主文第1項所示。
二、上開原告主張之事實，業據其提出借款契約、「受嚴重特殊
    傳染性肺炎影響勞工紓困貸款」增補條款契約書、勞動部對
    受嚴重特殊傳染性肺炎影響勞工紓困貸款及利息補貼作業須
    知、放款帳務資料查詢單為證。被告已於相當時期受合法之
    通知，而於言詞辯論期日不到場，亦未提出準備書狀爭執，
    依民事訴訟法第436條之23準用第436條第2項適用第280條第
    3項、第1項之規定，視同自認。從而，原告依消費借貸之法
    律關係，請求被告給付如主文第1項所示之金額，為有理由
    ，應予准許。
三、訴訟費用負擔及假執行宣告之依據：民事訴訟法第78條、第
    436條之19第1項、第436條之20。
　
民事訴訟法第436條之24第2項：
對於本判決之上訴，非以違背法令為理由，不得為之。
如對本判決上訴，須於判決送達後20日內向本院提出上訴狀，並
須表明原判決所違背之法令及其具體內容與依訴訟資料可認為原
判決有違背法令之具體事實之上訴理由（均須按他造當事人之人
數附繕本）。
中　　華　　民　　國　　111 　年　　7 　　月　　15　　日
                  臺灣臺中地方法院臺中簡易庭
                                  法  官  林筱涵
以上正本證明與原本無異。
中　　華　　民　　國　　111 　年　　7 　　月　　15　　日
                                  書記官  洪加芳